臺灣臺北地方法院民事裁定
111年度聲字第278號

聲  請  人  鄭宇鈞  
代  理  人  林芬瑜律師
聲  請  人  林安琪  

代  理  人  江帝範律師
            許仲勛律師
相  對  人  何翊羣  
代  理  人  張立宇律師
上列當事人間請求損害賠償事件（本院111年度訴字第1459號)，
聲請人聲請命相對人供訴訟費用之擔保，本院裁定如下：
    主  文
相對人應於本裁定送達後七日內，為聲請人供訴訟費用之擔保新
臺幣壹拾捌萬貳仟壹佰元，逾期即駁回其訴。
    理  由
一、按原告於中華民國無住所、事務所及營業所者，法院應依被
    告聲請，以裁定命原告供訴訟費用之擔保；訴訟中發生擔保
    不足額或不確實之情事時，亦同。前項規定，如原告請求中
    ，被告無爭執之部分，或原告在中華民國有資產，足以賠償
    訴訟費用時，不適用之。民事訴訟法第96條定有明文。其立
    法意旨無非係因原告於中華民國無住所、事務所及營業所者
    ，將來訴訟終結命其負擔賠償訴訟費用時，難免執行困難，
    為保全被告利益，始設此預供訴訟費用擔保之規定（最高法
    院 96年度台抗字第150號裁定要旨參照）。再按法院命原告
    供擔保者，應於裁定中定擔保額及供擔保之期間。定擔保額
    ，以被告於各審應支出之費用總額為準。民事訴訟法第99條
    亦有明文。所謂被告於各審應支出之費用總額，係指法院預
    計被告於本案各審級訴訟程序中，可能支出各項訴訟費用之
    總額而言。又對於第二審判決上訴，上訴人應委任律師為訴
    訟代理人。第三審律師之酬金，為訴訟費用之一部，並應限
    定其最高額。亦為民事訴訟法第466條之1第1項前段、第466
    條之3第1項所明定。而法院裁定律師酬金，應斟酌案情之繁
    簡、訴訟之結果及律師之勤惰，於民事財產權之訴訟，於訴
    訟標的金額或價額3%以下。但最高不得逾新台幣(下同)50萬
    元，司法院發布之法院選任律師及第三審律師酬金核定支給
    標準第4條第1項第1款亦有明文。　　
二、聲請人聲請意旨略以：相對人於起訴狀中自承旅居美國，又
    原告所提供之戶口名薄僅顯示「寄居」，可證原告在中華 
    民國並無住所，原告長年居住、工作、生活於美國，僅因 
    疫情關係，短暫回台避險，並自110年10月29日攜帶二位未
    成年子離境回美國後，即未再返台，並陸續在美對被告甲 ○
    ○提起訴訟，顯見原告並未欲在臺灣久住，設定住所故相對
    人在中華民國無事務所及營業所之情況下，被告爰依民事訴
    訟法第96條第1項規定，聲請裁定命相對人提供訴訟費用之
    擔保等語。
三、經查，相對人與聲請人甲○○於我國未為結婚之登記，相對人
    在我國亦查無資產可供將來訴訟終結所應負擔賠償訴訟費用
    之執行，又相對人前於91年2月10日出境後，於91年間業經
    為除戶之登記，相對人雖另於110年7月16日再入境，惟於11
    0年10月29日即出境，復於110年12月22日為遷出之登記，此
    有戶籍資料查詢結果（見本院111年度訴字第1459號卷第35
    至36頁）及本院限閱卷內相對人之稅務電子閘門財產所得明
    細表及入出境資訊連結作業在卷可稽，再參以相對人於起訴
    狀陳明相對人長年居住、工作、生活於美國，足認相對人於
    台灣無住所、事務所及營業所，而聲請人對相對人請求侵害
    配偶權之損害賠償之請求，非無爭執，是聲請人聲請命相對
    人供訴訟費用之擔保，依前開說明，並無不合，應予准許。
    又相對人本案請求之訴訟標的金額為300萬元，屬得上訴第
    三審之事件，是本件相對人應供擔保之訴訟費用即包括第一
    至三審之裁判費及第三審之律師酬金。又關於裁判費部分，
    本案應徵第一審裁判費為3萬0,700元，業據相對人於起訴時
    繳納，有本院自行收納款項收據在卷可憑，故無庸再令其提
    供擔保；而第二、三審裁判費則各為4萬6,050元。另就第三
    審律師酬金部分，參考法院選任律師及第三審律師酬金核定
    支給標準第4條第1項前段第1款規定，法院就民事財產權訴
    訟裁定律師酬金，應斟酌案情之繁簡、訴訟之結果及律師之
    勤惰，於訴訟標的金額或價額百分之3以下、最高不逾50萬
    元之範圍內為之。經衡酌本案法律關係複雜程度及請求金額
    ，本院認該案之第三審律師酬金應不得高於訴訟標的金額3％
    即9萬元（計算式：300萬元×3％＝9萬元），以9萬元為恰當。
    準此，本件相對人應供訴訟費用擔保之數額，合計為18萬2,
    100元（計算式：4萬6,050元＋4萬6,050元＋9萬元＝18萬2,100
    元）。茲限相對人於本裁定送達後7日內如數向本院提供擔
    保，逾期未提供，即駁回其訴。
四、依法裁定如主文。
中　　華　　民　　國　　111 　年　　5 　　月　　5 　　日
                  民事第八庭    法　官　陳宣每
以上正本係照原本作成
如對本裁定抗告須於裁定送達後10日內向本院提出抗告狀，並繳
納抗告費新臺幣1,000元
中　　華　　民　　國　　111 　年　　5 　　月　　5 　　日